# 关于是政府补助

提问人：lv1025280320 时间：2020-05-19 10:14:00
背景：背景：A公司为一家白酒生产企业，村集体股东占50%以上，XX省人民政府下达了《关于支持A公司快速发展的会议纪要》，其中第三条：支持A公司注册资本金增加到 1 亿元，由股东按照股比进行增资。其中需要XXXX村（此处XXXX村为村集体股东）筹措的资本金部分，由省发改委、省经济和信息委以项目建设投资补助的形式分别支持 500 万元，缺口资金由XX市和XX市按照5:5的比例注入，于 2017 年 11 月底前出资到位。
AA企业的处理：
①由XX市和XX市按照5:5的比例注入的 1000 万元，借：专项应付款 1000 万 贷：其他应收—个人股东 其他应收—村集体 1 村集体 2 村集体 3 ；我们认会议文件中明确规定XXXX村筹措的资本金部分可以用补助的资金，个人股东部分做法有待商榷，正与补助部门联系确认；
②由省发改委、省经济和信息委以项目建设投资补助的形式分别支持 500 万元 ，文件的确也是以建设投资补助的形式下达，规定用于厂房建设和设备购置， A企业作为与资产相关的政府补助进行了处理；我们认为按照补助文件处理是恰当的；
请教陈版：上述两种补助该如何处理？

回答人：chenyiwei
对第一项补助，需明确补助的受益对象是村集体还是A企业。个人理解是财政代缴出资款，受益人并不是A企业，不属于A的政府补助，A收到款项时正常确认实收资本即可。
对第二项补助，需明确是属于应计入资本公积的“投资补助”还是与资产相关的政府补助。第二种情况更大的可能是属于与资产相关的政府补助。企业的处理基本合理。